最　高　行　政　法　院　裁　定
　　　　　　　　　　　　　　　94年度裁字第00148號
抗　告　人　乙○○
上列抗告人因與相對人臺灣省臺北縣選舉委員會、丙○○、甲○
○等3相對人間聲請假處分事件，對於中華民國93年11月5日臺北
高等行政法院93年度全字第159號裁定提起抗告，本院裁定如下
︰
　　主  文
抗告駁回。
抗告訴訟費用由抗告人負擔。
　　理  由
一、按「選舉、罷免訴訟之管轄法院，依左列之規定：1、第1審
    選舉、罷免訴訟，由選舉、罷免行為地之該管地方法院或其
    分院管轄，其行為地跨連或散在數地方法院或分院管轄區域
    內者，各該管地方法院或分院俱有管轄權。2、不服地方法
    院或分院第1審判決而上訴之選舉、罷免訴訟事件，由該管
    高等法院或其分院管轄。」，公職人員選舉罷免法第108條
    定有明文。又保全程序之管轄法院，原則上應由管轄本案之
    法院管轄，此觀民事訴訟法第524條第1項、第533條之規定
    自明，是關於立法委員之選舉訴訟及其保全程序自均應由普
    通法院管轄，行政法院並無審判權。
二、本件抗告人於原審主張：民國93年第6屆立法委員選舉臺北
    縣第1選舉區登記參選人即相對人丙○○、甲○○等人違反
    公職人員選舉罷免法第15條規定：「在各該選舉區繼續居住
    4個月以上」之要件，有「虛偽設籍、幽靈參選」之事況存
    在，構成選舉罷免法第36條第1項第1款「候選資格不合第31
    條規定」之情事、也將構成本區立委選舉之「選舉無效」及
    「當選無效」，抗告人於93年10月14日業已向臺灣板橋地方
    法院民事庭聲請保全證據，爰另聲請本件假處分，請求裁定
    （1）命相對人臺北縣選舉委員會不得在選舉公告等文件上
    將相對人丙○○、甲○○登載列入93年第6屆臺北縣第1選舉
    區候選人（2）相對人丙○○、甲○○不得以93年第6屆立法
    委員臺北縣第1選舉區候選人身份，進行競選行為等；原審
    裁定以立法委員之選舉訴訟及其保全程序，行政法院並無審
    判權，抗告人之聲請不合法，予以駁回。
三、揆諸首開之說明，原審裁定經核並無不合，抗告意旨謂其持
    本案同一事由向臺灣板橋地方法院聲請保全，經該院以選舉
    訴訟之本質係屬公法關係，應歸行政法院審判為由，以93年
    裁全字第5764號裁定予以駁回，係屬該院之見解，本院自不
    受其拘束，況抗告人對上開裁定提起抗告，臺灣高等法院認
    本件相對人丙○○、甲○○登記為候選人是否不符合公職人
    員選舉罷免法第31條規定，乃事實問題，非有繼續性之法律
    關係，不生定暫時狀態之問題，抗告人不得聲請假處分，以
    93年抗字第3568號裁定駁回抗告確定，並不認普通法院無審
    判權，有該裁定及臺北高等行政法院94年1月19日院百信股
    93全00159字第0940001647號函附卷可稽。抗告人仍執陳詞
    主張行政法院有審判權，難認有理由，應予駁回。
四、依行政訴訟法第104條、民事訴訟法第95條、第78條，裁定
    如主文。
中    華    民    國    94    年   1      月   28     日
                  第五庭審判長法  官　趙　永　康
                              法  官　鄭　淑　貞
                              法  官　黃　淑　玲
                              法  官　侯　東　昇
                              法  官  林　文　舟
以  上  正  本  證  明  與  原  本  無  異
中    華    民    國    94    年    1    月    31     日
　　　　　　　　　　　　　　　書記官　莊  俊  亨
